【裁判字號】    98,審訴,2943
【裁判日期】    980831
【裁判案由】    毒品危害防制條例
【裁判全文】
臺灣高雄地方法院刑事判決            98年度審訴字第2943號
公  訴  人  臺灣高雄地方法院檢察署檢察官
被      告  乙○○
                      之2
上列被告因毒品危害防制條例案件，經檢察官提起公訴（98年度
毒偵字第1334號），被告就被訴事實為有罪之陳述，經告知簡式
審判程序之旨，並聽取被告與公訴人之意見後，本院合議庭裁定
由受命法官獨任進行簡式審判程序，本院判決如下：
    主  文
乙○○施用第一級毒品，處有期徒刑捌月。又施用第二級毒品，
處有期徒刑陸月；扣案如附表所示之第二級毒品甲基安非他命貳
拾壹包，均沒收銷燬之。應執行有期徒刑壹年；扣案如附表所示
之第二級毒品甲基安非他命貳拾壹包，均沒收銷燬之。
    事  實
一、乙○○前於民國97年間，因施用毒品案件，經本院裁定送觀
    察、勒戒後，認無繼續施用毒品傾向，而於97年9 月30日觀
    察、勒戒執行完畢，自臺灣高雄看守所附設勒戒處所釋放，
    由臺灣高雄地方法院檢察署檢察官以97年度毒偵字第7207號
    為不起訴處分確定。詎乙○○仍不知悔改，竟分別基於施用
    第一、二級毒品之犯意，於98年2 月6 日下午3 時許，在其
    友人位於高雄市左營區之住處，以將第一級毒品海洛因摻入
    香菸後，吸食含有海洛因成分煙氣之方式，施用第一級毒品
    海洛因1 次後，在同一地點，以將第二級毒品甲基安非他命
    置於鋁箔紙上燒烤，吸食煙霧之方式，施用第二級毒品甲基
    安非他命1 次。嗣於98年2 月7 日晚間8 時30分，在高雄市
    三民區○○路195 巷7 號前，為警查獲，經徵得其同意採尿
    送驗結果呈嗎啡、甲基安非他命陽性反應，並扣得如附表所
    示之第二級毒品甲基安非他命21包，始獲上情。
二、案經高雄市政府警察局移送臺灣高雄地方法院檢察署檢察官
    偵查起訴。
    理  由
一、本件被告乙○○所犯係死刑、無期徒刑、最輕本刑為3 年以
    上有期徒刑以外之罪，其於準備程序中就被訴事實為有罪之
    陳述，經本院告知簡式審判程序之旨，並聽取公訴人及被告
    意見後，合議庭裁定由受命法官獨任進行簡式審判程序，合
    先敘明。
二、訊據被告對於上揭時、地，分別施用第一級毒品海洛因及第
    二級毒品甲基安非他命各1 次之事實，坦承不諱，而被告為
    警查獲所採之尿液檢體，經送高雄市立凱旋醫院，以酵素免
    疫分析法及氣相層析質譜儀法檢驗結果，呈現嗎啡及甲基安
    非他命陽性反應，此有高雄市立凱旋醫院98年2 月23日濫用
    藥物尿液檢驗報告暨高雄市政府警察局保安警察大隊刑案移
    送專責組偵辦毒品危害防制條例嫌疑人尿液採證代碼表（代
    號：L 專-98077號）各1 份附卷可稽。而扣案之晶體共21包
    ，送請送高雄市立凱旋醫院鑑驗結果，亦均含第二級毒品甲
    基安非他命成分無訛（詳如附表所示），有該醫院濫用藥物
    成品檢驗鑑定書1 份在卷可佐，是被告分別施用第一、二級
    毒品各1 次之犯行，洵堪認定，應予依法論科。
三、核被告所為，係犯毒品危害防制條例第10條第1 項之施用第
    一級毒品罪、同條第2 項之施用第二級毒品罪。被告持有第
    一、二級毒品後進而施用，其持有之低度行為均應為施用之
    高度行為所吸收，故均不另論其持有毒品罪。被告所犯上開
    施用第一級毒品罪及施用第二級毒品罪，犯意各別，應予分
    論併罰。本院審酌被告前因施用毒品案件，經勒戒、觀察及
    強制戒治程序，由檢察官為不起訴處分後，仍未戒絕毒品，
    再次施用第一、二級毒品自戕其身，顯然缺乏戒絕毒品之決
    心，惟念及被告坦承施用第一、二級毒品之事實，且其行為
    尚未害及他人，並斟酌被告犯罪動機、持有如附表所示之第
    二級毒品數量非少，但合計驗前淨重尚未達2 公克，以及其
    知識程度等一切情狀，認檢察官就施用第一級毒品部分，具
    體求刑有期徒刑8 月，應屬適當，就施用第二級毒品部分，
    具體求刑有期徒刑1 年，尚屬過重，爰分別量處如主文所示
    之刑，並定應執行刑如主文所示。扣案如附表所示之晶體21
    包，既然經高雄市立凱旋醫院鑑驗，均屬第二級毒品甲基安
    非他命無訛，已如前述，而包裝袋與其上殘留之毒品，已難
    以分析剝離，均應依毒品危害防制條例第18條第1 項規定，
    不問屬於犯人與否，併宣告沒收銷燬之，至於送鑑耗損之甲
    基安非他命晶體，既均已滅失，自無庸再予宣告沒收銷燬之
    必要。
據上論斷，應依刑事訴訟法第273 條之1 第1 項、第299 條第1
項前段，毒品危害防制條例第10條第1 項、第2 項、第18條第1
項前段，刑法第11條、第51條第5 款，判決如主文。
本案經檢察官甲○○到庭執行職務。
中    華    民    國    98    年    8     月    31    日
                  刑事第十庭  法  官  高增泓
以上正本證明與原本無異。
如不服本判決，應於收受送達後10日內向本院提出上訴書狀。
中    華    民    國    98    年    8     月    31    日
                              書記官  王淑娟
附錄本判決論罪科刑法條全文：
毒品危害防制條例第10條
施用第一級毒品者，處6月以上5年以下有期徒刑。
施用第二級毒品者，處3年以下有期徒刑。
附表：
┌──┬───────────┬────────────┐
│編號│物品名稱              │數量及重量              │
├──┼───────────┼────────────┤
│一  │第二級毒品甲基安非他命│1 包 (含包裝袋，驗前淨重│
│    │                      │0.063 公克、驗後淨重0.05│
│    │                      │4 公克)                 │
├──┼───────────┼────────────┤
│二  │第二級毒品甲基安非他命│1 包 (含包裝袋，驗前淨重│
│    │                      │0.055 公克、驗後淨重0.04│
│    │                      │6 公克)                 │
├──┼───────────┼────────────┤
│三  │第二級毒品甲基安非他命│1 包 (含包裝袋，驗前淨重│
│    │                      │0.049 公克、驗後淨重0.03│
│    │                      │8 公克)                 │
├──┼───────────┼────────────┤
│四  │第二級毒品甲基安非他命│1 包 (含包裝袋，驗前淨重│
│    │                      │0.037 公克、驗後淨重0.02│
│    │                      │8 公克)                 │
├──┼───────────┼────────────┤
│五  │第二級毒品甲基安非他命│1 包 (含包裝袋，驗前淨重│
│    │                      │0.113 公克、驗後淨重0.10│
│    │                      │2 公克)                 │
├──┼───────────┼────────────┤
│六  │第二級毒品甲基安非他命│1 包 (含包裝袋，驗前淨重│
│    │                      │0.055 公克、驗後淨重0.04│
│    │                      │4 公克)                 │
├──┼───────────┼────────────┤
│七  │第二級毒品甲基安非他命│1 包 (含包裝袋，驗前淨重│
│    │                      │0.087 公克、驗後淨重0.07│
│    │                      │8 公克)                 │
├──┼───────────┼────────────┤
│八  │第二級毒品甲基安非他命│1 包 (含包裝袋，驗前淨重│
│    │                      │0.111 公克、驗後淨重0.10│
│    │                      │2 公克)                 │
├──┼───────────┼────────────┤
│九  │第二級毒品甲基安非他命│1 包 (含包裝袋，驗前淨重│
│    │                      │0.100 公克、驗後淨重0.08│
│    │                      │9 公克)                 │
├──┼───────────┼────────────┤
│十  │第二級毒品甲基安非他命│1 包 (含包裝袋，驗前淨重│
│    │                      │0.105 公克、驗後淨重0.09│
│    │                      │6 公克)                 │
├──┼───────────┼────────────┤
│十一│第二級毒品甲基安非他命│1 包 (含包裝袋，驗前淨重│
│    │                      │0.044 公克、驗後淨重0.03│
│    │                      │2 公克)                 │
├──┼───────────┼────────────┤
│十二│第二級毒品甲基安非他命│1 包 (含包裝袋，驗前淨重│
│    │                      │0.079 公克、驗後淨重0.07│
│    │                      │0 公克)                 │
├──┼───────────┼────────────┤
│十三│第二級毒品甲基安非他命│1 包 (含包裝袋，驗前淨重│
│    │                      │0.098 公克，驗後淨重0.08│
│    │                      │8 公克)                 │
├──┼───────────┼────────────┤
│十四│第二級毒品甲基安非他命│1 包 (含包裝袋，驗前淨重│
│    │                      │0.117 公克、驗後淨重0.10│
│    │                      │6 公克)                 │
├──┼───────────┼────────────┤
│十五│第二級毒品甲基安非他命│1 包 (含包裝袋，驗前淨重│
│    │                      │0.112 公克、驗後淨重0.10│
│    │                      │1 公克)                 │
├──┼───────────┼────────────┤
│十六│第二級毒品甲基安非他命│1 包 (含包裝袋，驗前淨重│
│    │                      │0.102 公克、驗後淨重0.09│
│    │                      │2 公克)                 │
├──┼───────────┼────────────┤
│十七│第二級毒品甲基安非他命│1 包 (含包裝袋，驗前淨重│
│    │                      │0.104 公克、驗後淨重0.09│
│    │                      │5 公克)                 │
├──┼───────────┼────────────┤
│十八│第二級毒品甲基安非他命│1 包 (含包裝袋，驗前淨重│
│    │                      │0.110 公克、驗後淨重0.10│
│    │                      │2 公克)                 │
├──┼───────────┼────────────┤
│十九│第二級毒品甲基安非他命│1 包 (含包裝袋，驗前淨重│
│    │                      │0.259 公克、驗後淨重0.25│
│    │                      │0 公克)                 │
├──┼───────────┼────────────┤
│二○│第二級毒品甲基安非他命│1 包 (含包裝袋，驗前淨重│
│    │                      │0.259 公克、驗後淨重0.24│
│    │                      │9 公克)                 │
├──┼───────────┼────────────┤
│二一│第二級毒品甲基安非他命│1 包 (含包裝袋，驗前淨重│
│    │                      │0.258 公克、驗後淨重0.24│
│    │                      │7 公克)                 │
└──┴───────────┴────────────┘


司法院資訊處製作；財團法人民間司法改革基金會備份。
